【裁判字號】    98,上易,1031
【裁判日期】    980818
【裁判案由】    竊盜
【裁判全文】
臺灣高等法院臺中分院刑事判決        98年度上易字第1031號
上  訴  人
即  被  告  卯○○
                    現羈押於台灣台中看守所
            乙○○
上  一  人
選任辯護人  游琦俊律師
上  訴  人
即  被  告  甲○○
                    現羈押台灣台中看守所
上  一  人
選任辯護人  楊振芳律師
上列上訴人因竊盜案件，不服臺灣彰化地方法院98年度易字第23
7號中華民國98年5月15日第一審判決（起訴案號：臺灣彰化地方
法院檢察署97年度偵字第9730號），提起上訴，本院判決如下：
    主  文
原判決關於被告卯○○所犯如附表二所示各罪，及被告卯○○、
乙○○、甲○○所犯如附表一編號1、編號3至5、編號7、編號
13、編號15-18所示各罪，及定應執行刑部分均撤銷。
卯○○、乙○○、甲○○所犯如附表一編號1、編號3至5、編號7
、編號13、編號15-18所示之罪，各處如附表一編號1、編號3至5
、編號7、編號13、編號15-18主文欄所示之刑（含宣告刑及從刑
）。卯○○其餘被訴如附表二所示攜帶兇器竊盜部分，均無罪。
其餘上訴駁回。
主文第二項卯○○、乙○○、甲○○所處之刑，與上訴駁回部分
所處之刑；卯○○應執行有期徒刑伍年參月，扣案如附表三所示
之物，均沒收。乙○○應執行有期徒刑肆年陸月（各罪均諭知於
刑之執行前，令入勞動處所強制工作參年），扣案如附表三所示
之物，均沒收。甲○○應執行有期徒刑參年拾月，扣案如附表三
所示之物，均沒收。
    事  實
一、卯○○前因違反毒品危害防制條例案件，經臺灣嘉義地方法
    院以96年度嘉簡字第1659號判決判處有期徒刑3月確定，並
    於96年12月14日易科罰金執行完畢。乙○○前因寄藏贓車並
    從事贓車解體之犯行，經臺灣高等法院高雄分院以97年度上
    易字第1030號判決判處應執行有期徒刑1年6月確定（尚未執
    行），猶均不知悔改，卯○○、乙○○與友人甲○○又共同
    基於意圖為自己不法所有及損壞他人物品之犯意聯絡，攜帶
    卯○○所有客觀上足供兇器使用之鋁棒、起子等器具，於如
    附表一所示之時間，由卯○○駕駛不知情胞妹陳果杏所有車
    牌號碼1907-PL號BMW牌自小客車，搭載乙○○及甲○○，行
    經如附表一所示之地點時，見如附表一所示蔡瑩螢等人所有
    之自小客車停放於路旁，認有機可趁，除附表一編號8部分
    ，係由卯○○、王御承以持螺絲起子拆卸之方式竊取申○○
    所有自小客車之車牌外，其餘均由卯○○、乙○○分別持一
    字起子及電動起子等工具下車，先以一字起子擊破附表一除
    編號8以外車輛之車窗玻璃（毀損部分附表一編號2、6、9-1
    2、14均未具告訴），進入車內再持電動起子行竊車內音響
    ，甲○○則持鋁棒留在車上或下車在旁負責把風接應等方式
    ，共同竊取如附表一所示之財物得手。
二、嗣於97年10月25日8時25分許，警員循線前往雲林縣口湖鄉
    湖口村113號旁車庫埋伏，當場查獲卯○○到案，並在該車
    庫內扣得卯○○所有如附表三所示供竊盜使用之物。
三、案經彰化縣警察局鹿港分局報請臺灣彰化地方法院檢察署檢
    察官偵查起訴。
    理  由
壹、程序方面
    按被告以外之人（包括證人、鑑定人、告訴人、被害人及共
    同被告等）於審判外之陳述雖不符刑事訴訟法第159條之1至
    之4等四條之規定，而經當事人於審判程序同意作為證據，
    法院審酌該言詞陳述或書面陳述作成時之情況，認為適當者
    ，亦得為證據；當事人、代理人或辯護人於法院調查證據時
    ，知有刑事訴訟法第159條第1項不得為證據之情形，而未於
    言詞辯論終結前聲明異議者，視為有前項之同意，同法第15
    9條之5定有明文。立法意旨在於傳聞證據未經當事人之反對
    詰問予以核實，原則上先予排除。惟若當事人已放棄反對詰
    問權，於審判程序中表明同意該等傳聞證據可作為證據；或
    於言詞辯論終結前未聲明異議，基於尊重當事人對傳聞證據
    之處分權，及證據資料愈豐富，愈有助於真實發見之理念，
    且強化言詞辯論主義，使訴訟程序得以順暢進行，上開傳聞
    證據亦均具有證據能力。附表一所示被害人即證人於警詢中
    為陳述，其性質雖屬傳聞證據，惟其未再於法院審理中為陳
    述，且查無符合同法第159條之1至之4等前四條之情形，其
    等所為之上開警詢筆錄內容，當事人於本院言詞辯論終結前
    ，亦不曾對上開證人筆錄內容異議，依上開規定，是其等於
    警詢中之證言，已擬制同意其有證據能力，本院審酌上開筆
    錄作成時，較無人情施壓或干擾，亦無不當取供之情形，認
    為以之作為本案之證據亦屬適當，是上開證人警詢中之證言
    自均具有證據能力。
貳、實體方面
甲、有罪部分
一、上開事實，業據被告卯○○、乙○○、甲○○於警偵訊、原
    審、本院準備程序及審理時均供承不諱；並為認罪之陳述，
    核與附表一所示各被害人於警詢中指述之失竊情節相符，且
    查獲之扣案贓物亦分別經被害人領回，亦有其等簽具之贓物
    認領保管單在卷可稽，足認被告三人之自白與事實相符，本
    案事證已臻明確，被告三人之犯行洵堪認定，均應予依法論
    科。
二、至於被告之辯護人雖均以被告三人所犯上開各罪，均係被告
    等人在密切接近之時地持續實行之行為，客觀上符合反覆、
    延續性之觀念，應屬集合犯之或接續犯之一罪，而非數罪等
    語置辯。惟查：刑事法若干犯罪行為態樣，本質上原具有反
    覆、延續實行之特徵，立法時既予特別歸類，定為犯罪構成
    要件之行為要素，則行為人基於概括之犯意，在密切接近之
    一定時、地持續實行之複次行為，倘依社會通念，於客觀上
    認為符合一個反覆、延續性之行為觀念者，於刑法評價上，
    即應僅成立一罪。按刑法第56條連續犯之規定業於94年1月7
    日修正公布刪除，並於95年7月1日施行，而依新法對於上開
    反覆實施犯罪模式之對應處置，除合於「接續犯」或「包括
    一罪」之情形外，則僅能依數罪併罰之規定個別處斷。又連
    續數行為而犯同一之罪名，部分之數行為，發生在新法施行
    前者，新法施行後，該部分適用最有利於行為人之法律，若
    其中部分之一行為或數行為，發生在新法施行後者，該部分
    不能論以連續犯（最高法院95年第8次刑事庭會議決議意旨
    參照）。而依最高法院86年台上字第3295號判例意旨，數行
    為於同時同地或密切接近之時地實施，侵害同一之法益，各
    行為之獨立性極為薄弱，依一般社會健全觀念，在時間差距
    上，難以強行分開，在刑法評價上，以視為數個舉動之接續
    施行，合為包括之一行為予以評價，較為合理，方屬接續犯
    之範疇，足見「接續犯」之成立，係以時、空密接性為前提
    要件，即透過對於同一法益之同種類侵害行為繼續不間斷之
    實行，業已稀釋個別行為之獨立性，致使刑法評價時將之視
    為單一、整體之犯罪行為，以符合社會一般人對於行為概念
    之認知，並與行為人之犯罪目的相互結合；至於學理上「包
    括一罪」概念中之集合犯態樣，係指依一般社會通念，特定
    犯罪行為具有反覆實施之特性，立法者於制定刑罰法律之初
    ，亦已認知該種行為類型之反覆性，而有意藉由法條中客觀
    構成要件之行為要素，含括上開具有反覆實施特性之數個犯
    罪行為，仍僅接受一次刑法之評價為已足。而本件被告三人
    所犯如附表一所示各罪，其犯罪地點有在高雄縣湖內鄉、有
    在台南縣歸仁鄉、有在台南市東區、安平區、亦有在彰化縣
    員林鎮、田尾鄉、及台中縣沙鹿鎮、烏日鄉及台中市等地，
    顯係先後在不同地點為本件結夥攜帶兇器竊盜犯行，且著手
    行竊者，非必然在不同時間、地點為竊盜犯行，是以，本件
    被告三人所犯如附表一所示各罪，既無時、空之密接性，顯
    非數個舉動之接續施行，自不合接續犯之要件；亦難認立法
    者於制定刑罰法律之初，已認知上開在不同時間地點下手竊
    取停放路旁不同所有人所有汽車內部音響之行為，必屬具反
    覆性之犯罪，且有意藉由法條中客觀構成要件之行為要素，
    含括上開具有反覆實施特性之數個犯罪行為，當不得評價為
    集合犯。況實務上最高法院歷來僅將專以觸犯該等法條之罪
    ，為其日常生活之職業者之常業犯，認為其性質上屬多數行
    為之集合犯，在法律上將之擬制為一罪（即學理上稱之實質
    上一罪，參照最高法院92年度台上字第5115號、92年度台上
    字第4959號、93年度台上字第3609號、94年度台上字第4567
    號等裁判意旨），而本次刑法修正既依據「刑罰公平原則」
    之考量，刪除有關連續犯之規定，並將含有連續犯性質之常
    業犯一併全數刪除（參見刑法修正草案總說明），則再以集
    合犯之概念評價在不同時間、地點結夥攜帶兇器竊盜等犯行
    ，即有不當。因此，被告三人先後在高雄縣湖內鄉、台南縣
    歸仁鄉、台南市東區、安平區、彰化縣員林鎮、田尾鄉、台
    中縣沙鹿鎮、烏日鄉及台中市等地，以分工方式，將停放上
    開各處路旁車輛車竊擊破，再入內竊取車內音響之竊盜犯行
    ，自難認彼此間有密切接近之一定時、地持續實行之性質，
    當無論以「接續犯」、「集合犯」之餘地，此時則應回歸一
    般刑法上行為單、複數之認定，而予論罪科刑，較稱妥適。
    是被告之辯護人認被告三人前後多次犯行，有集合犯或接續
    犯之一罪關係，自有誤會。
三、按刑法第321條第1項第3款之攜帶兇器竊盜罪，只須行竊時
    攜帶之物可認為兇器者，即在加重處罰之列，所謂兇器指足
    以傷害人之生命、身體之器具而言，凡客觀上具有此種危險
    性即為已足，尤不以竊盜犯主觀上有以之行兇之意思為要件
    ，查本案扣案之鋁棒、電動起子、一字起子等物，客觀上均
    足以傷害人之生命、身體，足資作為兇器使用；又刑法第32
    1條第1項第4款所謂「結夥3人以上竊盜」，係指行竊之共同
    正犯有3人以上而言，而依司法院大法院官會議釋字第109號
    解釋，如以自己共同犯罪之意思，事先同謀，而推由其中一
    部分人實施犯罪之行為者，均為共同正犯，故如3人以上均
    以自己共同竊盜之意思，事先同謀，而推由其中一部分人下
    手行竊者，縱令其餘之人未下手行竊，在旁觀看把風，然把
    風當然亦屬分擔行為之一部，該3人以上既均為行竊之共同
    正犯，自仍應成立結夥3人以上竊盜罪，此有最高法院73年
    度台上字第4981號、76年度台上字第6676號裁判足參。是核
    被告卯○○、乙○○、甲○○所為如附表一編號2、編號6、
    編號8-12、編號14所示之犯行，均係犯刑法第321條第1項第
    3 、4款之結夥3人以上攜帶兇器竊盜罪，又被告卯○○、乙○○、甲○○所為如附表一編號1、編號3至5、編號7、編號
    13、編號15-18所示之犯行，均係犯刑法第321條第1項第3、
    4款之結夥3人以上攜帶兇器竊盜罪及同法第354條之毀損罪
    。被告3人以前揭1行為，同時觸犯竊盜及毀損2罪名，為想
    像競合犯，均應依刑法第55條前段規定，從一重之加重竊盜
    罪論處。至於公訴人對被告3人所犯如附表一編號1、編號3
    至5、編號7、編號13、編號15-18之毀損部分犯行，起訴書
    雖漏載起訴法條，然本件既已於起訴事實欄載明被告3人係
    利用起子將車窗擊破之方式，進入車內竊取物品之毀損罪犯
    罪事實，且此部分犯行，亦經被害人提起告訴（見B卷P71、
    74反、77反、81、98、88、94、102、106、109)，本院自應
    予審酌。又被告卯○○曾受如事實欄所示有期徒刑之宣告並
    經執行完畢，有臺灣彰化地方法院檢察署刑案資料查註紀錄
    表及臺灣高等法院被告全國前案紀錄表各乙份在卷可按，其
    於5年之內再犯本件有期徒刑以上之各罪，均為累犯，均應
    依刑法第47條之規定加重其刑。被告3人所為如附表一所示
    之各犯行，犯意各別，行為互異，應分論併罰。
四、原審認被告3人所為如附表一編號2、6、編號8-12、編號14
    所示之刑法第321條第1項第3、4結夥3人以上攜帶兇器竊盜
    部分罪證明確，依刑法第321第1項第3、4款、第28條、第47
    條第1項等規定，並審酌被告3人之犯罪方法、犯後態度等一
    切情狀，各量處如附表附表一編號2、6、編號8-12、編號14
    主文欄所示之刑，並就被告乙○○於前案已有從事贓車解體
    之犯行遭查獲，竟仍於審理期間再犯本件多起汽車配件竊盜
    犯行，認被告乙○○有犯罪之習慣，有必要強制其從事勞動
    ，學習一技之長及正確之謀生觀念，而依竊盜犯贓物犯保安
    處分條例第3條第1項之規定，宣告被告乙○○應於各竊盜罪
    所處之刑執行前，令入勞動場所施以強制工作3年，認事用
    法並無不當，量刑亦稱妥適，且以本件被告卯○○因罹患口
    腔癌，謀生較為困難，而被告甲○○分擔之犯行則較為輕微
    ，且參與之作案時間僅有兩日，是認量處被告卯○○、甲○○如主文所示之刑，已足收懲儆之效，未達須以保安處分預
    防矯治之程度，尚無施以強制工作之必要，諒其服刑完畢後
    得以儘速投入社會正當工作，爰不併予宣告強制工作，亦已
    一併敘明。被告3人以此部分犯行應以裁判上一罪論之，及
    量刑過重為由提起上訴，依上說明，自無理由，至於被告乙○○另指摘原審強制工作之諭知不當，亦無理由，詳如後述
    ，此部分均應予以駁回（如主文第3項所示）。
五、原審另認被告3人所犯如附表一編號1、編號3至5、編號7、
    編號13、編號15-18所示之結夥3人以上攜帶兇器竊盜部分，
    亦罪證明確，分別予以論罪科刑，固非無見。惟本件被告3
    人係持起子擊破車窗之方式進入車內行竊，該擊破車窗之行
    為，已足生損害於被害人，且此部分毀損犯行，起訴書業已
    載明，並均經被害人亥○○等向司法警察提起告訴，原審就
    此犯行漏未審酌，已有未洽，被告3人此部分上訴意旨，雖
    猶以所犯各罪應以裁判上一罪論之，及原審量刑過重為由，
    被告乙○○復以強制工作之諭知不當為由，指摘原決不當，
    雖均無理由，惟原判決關於附表一編號1、編號3至5、編號7
    、編號13、編號15-18所示部分之罪既有上開可議之處，自
    應由本院將原判決此部予以撤銷改判，其定應執行刑部分亦
    失所附麗，均應併予撤銷。爰審酌被告乙○○前已曾因寄藏
    贓車並從事贓車解體之犯行而為警查獲（業經臺灣高等法院
    高雄分院以97年度上易字第1030號判決判處應執行有期徒刑
    1年6月確定），竟仍不知悔悟，在該案審理期間繼續實施本
    件犯行，而被告卯○○負責挑選作案對象，並駕車載同其餘
    2名被告實施犯行（此業據被告3人供承在卷），在犯罪計畫
    中擔任要角，暨被告3人均坦承犯行，及被告3人之智識程度
    、其犯行所造成之危害、素行等一切情狀，分別量處如主文
    第2項所示之刑，並定其應執行之刑，以示儆懲。至於扣案
    如附表三所示之物，均係在被告卯○○所使用之車庫查獲，
    為被告卯○○所有之物，其與被告乙○○、甲○○因為怕作
    案時遭辨識所以戴帽子及眼鏡，穿長袖外套則是怕被玻璃割
    傷，業據被告卯○○供承在卷（彰化縣警察局鹿港分局偵查
    卷宗第2頁背面筆錄參照），其餘工具則為供實施竊盜犯行
    使用等語（見原審審理筆錄參照），爰依刑法第38條第1項
    第2款之規定宣告沒收。至於扣案車號toyota車裝音響6部，
    馬自達冷氣控制開關1台，車裝音響遙控器3支、行動電話（
    含SIM卡3張）、公用電話IC卡2張等物，則無法證明與被告
    等人實施竊盜犯行有直接相關，而扣案車牌號碼1907-PL 號
    自用小客車，係被告卯○○之妹陳果杏所有，並借予被告卯
    ○○使用，業據陳果杏於警詢時供述在卷（見偵9730號卷二
    P109），因非屬被告所有之物，爰不予宣告沒收，均附此敘
    明。
六、另按保安處分係針對受處分人將來之危險性所為之處置，以
    達教化、治療之目的，為刑罰之補充制度。我國現行刑法採
    刑罰與保安處分雙軌制，係在維持行為責任之刑罰原則下，
    為協助行為人再社會化之功能，以及改善行為人潛在之危險
    性格，期能達成根治犯罪原因、預防犯罪之特別目的。是保
    安處分中之強制工作，旨在對嚴重職業性犯罪及欠缺正確工
    作觀念或無正常工作因而犯罪者，強制其從事勞動，學習一
    技之長及正確之謀生觀念，使其日後重返社會，能適應社會
    生活。竊盜犯贓物犯保安處分條例第3條第1項、第2條第4項
    分別規定：「18歲以上之竊盜犯、贓物犯，有犯罪之習慣者
    ，得於刑之執行前，令入勞動場所強制工作。」、「應執行
    之刑未達1年以上者，不適用本條例。」授權法院「得」依
    具體情狀決定是否令有竊盜、贓物犯罪習慣之被告入勞動場
    所強制工作，而非「必」宣告之，即係本於保安處分應受比
    例原則之規範，使保安處分之宣告，與行為人所為行為之嚴
    重性、行為人所表現之危險性及對於行為人未來行為之期待
    性相當之意旨而制定，而由法院視行為人之危險性格，決定
    應否令入勞動處所強制工作，以達預防之目的（最高法院91
    年度臺上字第4625號判決意旨可資參照）。本院衡酌被告乙○○犯罪之動機、犯罪之情節（包含竊取次數、使用手段與
    竊得財物之價值）、對於未來行為之期待性，依憲法比例原
    則之規範，認被告乙○○於前案已因從事贓車解體之犯行遭
    查獲，竟仍於前案審理期間再犯本件多起汽車配件竊盜犯行
    ，顯有犯罪之習慣，有必要強制其從事勞動，學習一技之長
    及正確之謀生觀念，且本院就被告乙○○部分所定之執行刑
    已達1年以上，爰依竊盜犯贓物犯保安處分條例第3條第1項
    之規定，宣告被告林御丞應於各竊盜罪所處之刑執行前，令
    入勞動場所施以強制工作3年。又宣告多數強制工作，期間
    相同者執行其一，保安處分執行法第4條之1第1項第4款、第
    1款亦定有明文。是同一被告乙○○有宣告多數強制工作之
    情形時，應由執行檢察官依上開保安處分執行法規定擇一執
    行，並無於判決內定應執行之保安處分之必要，併此敘明。
乙、無罪部分
一、公訴意旨認被告卯○○除本院認定上開有罪部分外，另與其
    他不詳姓名、年籍之成年男子共同基於意圖為自己不法所有
    之犯意聯絡，攜帶可擊破車窗客觀上足供兇器使用之不詳器
    具，在如附表二所示之地點，見如附表二所示戊○○、丑○○所有之自用小客車停放於路旁，認有機可乘，乃擊破該小
    客車之車窗進入車內行竊，而竊取如附表二所示之車內財物
    得手，而另涉犯刑法第28條、第321條第1項第3款之共同攜
    帶兇器竊盜罪嫌。
二、按被告未經審判證明有罪確定前，推定其為無罪；犯罪事實
    應依證據認定之，無證據不得認定犯罪事實。又不能證明被
    告犯罪者，應諭知無罪之判決，刑事訴訟法第154條第1項、
    第2項、第301條第1項，分別定有明文。次按認定不利於被
    告之事實，須依積極證據，苟積極證據不足為不利於被告事
    實之認定時，即應為有利於被告之認定，更不必有何有利之
    證據；又認定犯罪事實應依證據，為刑事訴訟法所明定，故
    被告否認犯罪事實所持之辯解，縱屬不能成立，仍非有積極
    證據足以證明其犯罪行為，不能遽為有罪之認定，最高法院
    分別著有30年上字第816號、30年上字第1831判例意旨可稽
    。本件公訴人認被告卯○○另犯附表二所示竊盜犯行，無非
    以被害人之指述及路邊監視攝影器拍攝之照片為其論據。惟
    查：(1)本件被害人戊○○、丑○○之證詞均僅證稱渠等車輛
    音響遭竊一事，並未證稱係被告卯○○所為，是以被害人之
    證詞，僅足以作為被害人確實有遭竊之事實，且在被告卯○○遭查獲時，所扣得之證物內，並未一併查得與被害人戊○○、丑○○遭竊音響有關之物品，自難以證人即被害人之證
    詞，為不利被告卯○○之認定。(2)至於卷附路邊監視攝影器
    拍攝之照片，其中附表二編號1現場遭竊時現場照片內竊賊
    之身影，雖屬削瘦型，尚難辨認該身影即為被告卯○○，又
    照片內竊賊雖穿著長袖外套，但依照片時間顯示拍攝當時係
    深夜時分，在照片所示時間犯案時穿著長袖外套，難認有何
    特殊之處，實難以該照片內之竊嫌行竊當時係穿著長袖外套
    ，與本件被告卯○○犯附表一所示各罪時亦有穿著長袖外套
    之習慣，即遽此推定該照片內之竊嫌即為被告卯○○，此外
    ，依卷附照片雖攝得附表二所示被害人車內音響遭竊時，亦
    一併攝得當時有一輛自小客車行經該處，然該自小客車之車
    牌號碼既無法辨識，且該照片亦僅顯示行經該處之自小客車
    屬五門淺色系轎車，實難辨識照片內之車輛即為被告向其胞
    妹借用之自小客車，自難僅以案發當時行經該址之自小客車
    與被告借用不知情之胞妹所有車輛均為淺色系五門轎車，即
    遽以認定照片內之車輛即為被告所慣用之車輛，更難以此即
    為不利被告卯○○之認定。本件公訴人所舉證據，尚無法證
    明被告卯○○確有上開如附表二所示竊盜犯行，應認該部分
    被告卯○○之犯罪不能證明。原審未詳細審酌上情，就公訴
    人所指附表二部分，對被告卯○○為科刑之判決，自有未洽
    。被告卯○○此部分上訴意旨，否認犯罪，並據以指摘原審
    判決不當，為有理由，應由本院將原審上開部分判決予以撤
    銷改判。而按本件被告之犯行不能証明，自應由本院就附表
    二所示部分均為被告卯○○無罪之諭知。
據上論結，應依刑事訴訟法第368條，第369條第1項前段、第364
條、第299條第1項前段，刑法第28條、第321條第3款、第4款、
第354條、第55條、第47條第1項前段、第38條第1項第2款、第51
條第5款，竊盜犯贓物犯保安處分條例第3條第1項、第4條、第5
條第1項前段，判決如主文。
本案經檢察官辛○○到庭執行職務。
中    華    民    國    98    年    8    月    18    日
            刑事第六庭  審判長法  官  李  文  雄
                              法  官  邱  顯  祥
                              法  官  林  靜  芬
以上正本證明與原本無異。
不得上訴。
                              書記官  高  勳  楠
中    華    民    國    98    年    8    月    18    日
附表一
 ┌──┬────┬──────┬───────┬──────┬────────┬──────────────────┐
 │編號│犯罪時間│犯罪地點及被│竊盜之財物    │竊盜方式    │    相關卷證    │      主文欄（應處罪刑）            │
 │    │        │害人        │              │            │                │                                    │
 ├──┼────┼──────┼───────┼──────┼────────┼──────────────────┤
 │ 1  │97年10月│台南市東區中│車牌號碼7198-U│卯○○、王御│證人即被害人蔡│卯○○、乙○○、甲○○犯結夥攜帶兇器│
 │    │24日某時│華東路2 段  │M號自小客車內 │丞分持一字起│  瑩螢警詢證述（│竊盜罪，卯○○，累犯，處有期徒刑玖月│
 │    │。      │349 號前。  │TOYOTA牌汽車音│子擊破車窗，│  B 卷第70、71頁│，扣案如附表三所示之物沒收。乙○○處│
 │    │        │被害人亥○○│響1部         │再入內持電動│  ）            │有期徒刑捌月，扣案如附表三所示之物沒│
 │    │        │            │              │起子拆卸竊取│贓物認領保管單│收，並應於刑之執行前，令入勞動處所強│
 │    │        │            │              │音響，甲○○│ （B卷第73頁）  │制工作年。甲○○處有期徒刑柒月，扣│
 │    │        │            │              │持鋁棒在旁把│                │案如附表三所示之物沒收。            │
 │    │        │            │              │風。        │                │                                    │
 ├──┼────┼──────┼───────┼──────┼────────┼──────────────────┤
 │ 2  │97年10月│台南市安平區│車牌號碼7789-K│卯○○、王御│證人即被害人林│卯○○、乙○○、甲○○犯結夥攜帶兇器│
 │    │24日6 時│國平路552 巷│B號自小客車內 │丞分持一字起│  永奇警詢證述（│竊盜罪，卯○○，累犯，處有期徒刑玖月│
 │    │30分許  │97號。      │TOYOTA牌汽車音│子擊破車窗（│  B卷第57頁）   │，扣案如附表三所示之物沒收。乙○○處│
 │    │        │被害人壬○○│響1部         │毀損部分未具│贓物認領保管單│有期徒刑捌月，扣案如附表三所示之物沒│
 │    │        │            │              │告訴），再入│  （B卷第59頁） │收，並應於刑之執行前，令入勞動處所強│
 │    │        │            │              │內持電動起子│監視錄影器翻拍│制工作年。甲○○處有期徒刑柒月，扣│
 │    │        │            │              │拆卸竊取音響│  照片（B卷第60 │案如附表三所示之物沒收。            │
 │    │        │            │              │，甲○○持鋁│  、61、66頁）  │                                    │
 │    │        │            │              │棒在旁把風。│                │                                    │
 ├──┼────┼──────┼───────┼──────┼────────┼──────────────────┤
 │ 3  │97年10月│台南縣歸仁鄉│車牌號碼2183-N│卯○○、王御│證人即被害人彭│卯○○、乙○○、甲○○犯結夥攜帶兇器│
 │    │24日凌晨│中正北路2 段│Q號自小客車內 │丞分持一字起│  瀚瑭之警詢證述│竊盜罪，卯○○，累犯，處有期徒刑玖月│
 │    │2 時至4 │154 號前。  │TOYOTA牌汽車音│子擊破車窗，│  （B卷第74頁正 │，扣案如附表三所示之物沒收。乙○○處│
 │    │時間某時│被害人巳○○│響1部         │再入內持電動│  、反面）      │有期徒刑捌月，扣案如附表三所示之物沒│
 │    │        │            │              │起子拆卸竊取│贓物認領保管單│收，並應於刑之執行前，令入勞動處所強│
 │    │        │            │              │音響，甲○○│  （B卷第76頁） │制工作年。甲○○處有期徒刑柒月，扣│
 │    │        │            │              │持鋁棒在旁把│                │案如附表三所示之物沒收。            │
 │    │        │            │              │風。        │                │                                    │
 ├──┼────┼──────┼───────┼──────┼────────┼──────────────────┤
 │ 4  │97年10月│高雄縣湖內鄉│車牌號碼3110-W│同上        │證人即被害人陳│卯○○、乙○○、甲○○犯結夥攜帶兇器│
 │    │24日某時│湖東村民生街│T號自小客車內 │            │  俊逸之警詢證述│竊盜罪，卯○○，累犯，處有期徒刑玖月│
 │    │        │208 號旁。  │TOYOTA牌汽車音│            │  （B卷第77頁正 │，扣案如附表三所示之物沒收。乙○○處│
 │    │        │被害人辰○○│響1部         │            │    反面）      │有期徒刑捌月，扣案如附表三所示之物沒│
 │    │        │            │              │            │贓物認領保管單│收，並應於刑之執行前，令入勞動處所強│
 │    │        │            │              │            │  （B 卷第79頁）│制工作年。甲○○處有期徒刑柒月，扣│
 │    │        │            │              │            │                │案如附表三所示之物沒收。            │
 ├──┼────┼──────┼───────┼──────┼────────┼──────────────────┤
 │ 5  │97年10月│台南市○○路│車牌號碼6426- │同上        │證人即被害人蘇│卯○○、乙○○、甲○○犯結夥攜帶兇器│
 │    │24日凌晨│4 段331 號前│WE號自小客車內│            │  厚源之警詢證述│竊盜罪，卯○○，累犯，處有期徒刑玖月│
 │    │4 時許  │被害人地○○│馬自達牌汽車音│            │ （B卷第80、81頁│，扣案如附表三所示之物沒收。乙○○處│
 │    │        │            │響1部         │            │  ）            │有期徒刑捌月，扣案如附表三所示之物沒│
 │    │        │            │              │            │贓物認領保管單│收，並應於刑之執行前，令入勞動處所強│
 │    │        │            │              │            │  （B 卷第83頁）│制工作年。甲○○處有期徒刑柒月，扣│
 │    │        │            │              │            │  （警詢筆錄A31)│案如附表三所示之物沒收。            │
 ├──┼────┼──────┼───────┼──────┼────────┼──────────────────┤
 │ 6  │97年10月│台南市安平區│車牌號碼1330- │卯○○、王御│證人即被害人王│卯○○、乙○○、甲○○犯結夥攜帶兇器│
 │    │24日某時│怡平里建平11│TL號自小客車內│丞分持一字起│  儒崇之警詢證述│竊盜罪，卯○○，累犯，處有期徒刑玖月│
 │    │        │街263 號前。│Sharperia牌汽 │子擊破車窗（│ （B 卷第84頁） │，扣案如附表三所示之物沒收。乙○○處│
 │    │        │被害人丙○○│車音響1部     │毀損部分未具│贓物認領保管單│有期徒刑捌月，扣案如附表三所示之物沒│
 │    │        │            │              │告訴），再入│  （B卷第86頁） │收，並應於刑之執行前，令入勞動處所強│
 │    │        │            │              │內持電動起子│                │制工作年。甲○○處有期徒刑柒月，扣│
 │    │        │            │              │拆卸竊取音響│                │案如附表三所示之物沒收。            │
 │    │        │            │              │，甲○○持鋁│                │                                    │
 │    │        │            │              │棒在旁把風。│                │                                    │
 ├──┼────┼──────┼───────┼──────┼────────┼──────────────────┤
 │ 7  │97年10月│台南市○○路│車牌號碼0999- │卯○○、王御│證人即被害人顏│卯○○、乙○○、甲○○犯結夥攜帶兇器│
 │    │24日某時│5 段273 號前│SR號自小客車內│丞分持一字起│  志遠之警詢證述│竊盜罪，卯○○，累犯，處有期徒刑玖月│
 │    │        │被害人天○○│Panasonic牌汽 │子擊破車窗，│ （B 卷第97、98 │，扣案如附表三所示之物沒收。乙○○處│
 │    │        │            │車音響1部     │再入內持電動│  頁）          │有期徒刑捌月，扣案如附表三所示之物沒│
 │    │        │            │              │起子拆卸竊取│贓物認領保管單│收，並應於刑之執行前，令入勞動處所強│
 │    │        │            │              │音響，甲○○│  （B卷第100頁）│制工作年。甲○○處有期徒刑柒月，扣│
 │    │        │            │              │持鋁棒在旁把│                │案如附表三所示之物沒收。            │
 │    │        │            │              │風。        │                │                                    │
 ├──┼────┼──────┼───────┼──────┼────────┼──────────────────┤
 │ 8  │97年10月│彰化縣田尾鄉│2558-UD號車牌2│卯○○、王御│證人即被害人詹│卯○○、乙○○、甲○○犯結夥攜帶兇器│
 │    │25日某時│建平路1 段  │面            │丞分持起子拆│  美雀之夫謝國森│竊盜罪，卯○○，累犯，處有期徒刑玖月│
 │    │        │168 號。    │              │卸竊取車牌，│  之警詢證述（B │，扣案如附表三所示之物沒收。乙○○處│
 │    │        │被害人申○○│              │，甲○○持鋁│  卷第67、68頁）│有期徒刑捌月，扣案如附表三所示之物沒│
 │    │        │            │              │棒在旁把風。│                │收，並應於刑之執行前，令入勞動處所強│
 │    │        │            │              │            │                │制工作年。甲○○處有期徒刑柒月，扣│
 │    │        │            │              │            │                │案如附表三所示之物沒收。            │
 ├──┼────┼──────┼───────┼──────┼────────┼──────────────────┤
 │ 9  │97年10月│台中縣烏日鄉│車牌號碼2628-U│卯○○、王御│證人即被害人林│卯○○、乙○○、甲○○犯結夥攜帶兇器│
 │    │25日某時│烏日村中山路│F號自小客車內 │丞分持一字起│  淑玲證述（卷A │竊盜罪，卯○○，累犯，處有期徒刑玖月│
 │    │        │2 段昌明巷17│Toyota牌汽車音│子擊破車窗（│  第12、13頁）  │，扣案如附表三所示之物沒收。乙○○處│
 │    │        │號前。      │響1部         │毀損部分未具│贓物認領保管單│有期徒刑捌月，扣案如附表三所示之物沒│
 │    │        │被害人子○○│              │告訴），再入│  （卷A第14頁） │收，並應於刑之執行前，令入勞動處所強│
 │    │        │            │              │內持電動起子│                │制工作年。甲○○處有期徒刑柒月，扣│
 │    │        │            │              │拆卸竊取音響│                │案如附表三所示之物沒收。            │
 ├──┼────┼──────┼───────┼──────┼────────┼──────────────────┤
 │ 10 │97年10月│彰化縣員林鎮│車牌號碼9653-S│同上        │證人即被害人吳│卯○○、乙○○、甲○○犯結夥攜帶兇器│
 │    │25日某時│和平里中山路│W號自小客車內 │            │  麗鈴之警詢證述│竊盜罪，卯○○，累犯，處有期徒刑玖月│
 │    │        │2 段131 巷8 │Radio牌汽車音 │            │  （卷A 第16、17│，扣案如附表三所示之物沒收。乙○○處│
 │    │        │號前。      │響1部         │            │  頁）          │有期徒刑捌月，扣案如附表三所示之物沒│
 │    │        │被害人己○○│              │            │贓物認領保管單│收，並應於刑之執行前，令入勞動處所強│
 │    │        │            │              │            │  （卷A第18頁） │制工作年。甲○○處有期徒刑柒月，扣│
 │    │        │            │              │            │                │案如附表三所示之物沒收。            │
 ├──┼────┼──────┼───────┼──────┼────────┼──────────────────┤
 │ 11 │97年10月│彰化縣員林鎮│車牌號碼3396-U│同上        │證人即被害人劉│卯○○、乙○○、甲○○犯結夥攜帶兇器│
 │    │25日某時│民生里中正路│E號自小客車內 │            │  秋香之警詢筆錄│竊盜罪，卯○○，累犯，處有期徒刑玖月│
 │    │        │與永昌路口。│Toyota牌汽車音│            │ （卷A 第20、21 │，扣案如附表三所示之物沒收。乙○○處│
 │    │        │被害人酉○○│響1部         │            │   頁）         │有期徒刑捌月，扣案如附表三所示之物沒│
 │    │        │            │              │            │贓物認領保管單│收，並應於刑之執行前，令入勞動處所強│
 │    │        │            │              │            │  （卷A第22頁） │制工作年。甲○○處有期徒刑柒月，扣│
 │    │        │            │              │            │                │案如附表三所示之物沒收。            │
 ├──┼────┼──────┼───────┼──────┼────────┼──────────────────┤
 │ 12 │97年10月│彰化縣員林鎮│車牌號碼1991-N│同上        │證人即被害人楊│卯○○、乙○○、甲○○犯結夥攜帶兇器│
 │    │25日某時│和平里中山路│F號自小客車內 │            │  士鴻之警詢筆錄│竊盜罪，卯○○，累犯，處有期徒刑玖月│
 │    │        │2 段131 巷48│Sharperia牌汽 │            │  （卷A第26頁） │，扣案如附表三所示之物沒收。乙○○處│
 │    │        │弄7 號。    │車音響1部     │            │贓物認領保管單│有期徒刑捌月，扣案如附表三所示之物沒│
 │    │        │被害人未○○│              │            │  （卷A26頁）   │收，並應於刑之執行前，令入勞動處所強│
 │    │        │            │              │            │                │制工作年。甲○○處有期徒刑柒月，扣│
 │    │        │            │              │            │                │案如附表三所示之物沒收。            │
 ├──┼────┼──────┼───────┼──────┼────────┼──────────────────┤
 │ 13 │97年10月│彰化縣員林鎮│車牌號碼4008-H│卯○○、王御│證人即被害人黃│卯○○、乙○○、甲○○犯結夥攜帶兇器│
 │    │25日某時│三多57號前。│H號自小客車內 │丞分持一字起│  俊魁之警詢證述│竊盜罪，卯○○，累犯，處有期徒刑玖月│
 │    │        │被害人午○○│車音響1部     │子擊破車窗，│ （B卷第87、88頁│，扣案如附表三所示之物沒收。乙○○處│
 │    │        │            │              │再入內持電動│  ）            │有期徒刑捌月，扣案如附表三所示之物沒│
 │    │        │            │              │起子拆卸竊取│贓物認領保管單│收，並應於刑之執行前，令入勞動處所強│
 │    │        │            │              │音響，甲○○│  （B卷第89頁） │制工作年。甲○○處有期徒刑柒月，扣│
 │    │        │            │              │持鋁棒在旁把│                │案如附表三所示之物沒收。            │
 │    │        │            │              │風。        │                │                                    │
 ├──┼────┼──────┼───────┼──────┼────────┼──────────────────┤
 │ 14 │97年10月│台中市西屯區│車牌號碼0555-S│卯○○、王御│證人即被害人江│卯○○、乙○○、甲○○犯結夥攜帶兇器│
 │    │25日某時│五權西六街70│F號自小客車內 │丞分持一字起│  鑑原之警詢證述│竊盜罪，卯○○，累犯，處有期徒刑玖月│
 │    │        │號前。      │Sharperia牌汽 │子擊破車窗（│  （B卷第90頁） │，扣案如附表三所示之物沒收。乙○○處│
 │    │        │被害人丁○○│車音響1部     │毀損部分未具│贓物認領保管單│有期徒刑捌月，扣案如附表三所示之物沒│
 │    │        │            │              │告訴），再入│  （B卷第92頁） │收，並應於刑之執行前，令入勞動處所強│
 │    │        │            │              │內持電動起子│                │制工作年。甲○○處有期徒刑柒月，扣│
 │    │        │            │              │拆卸竊取音響│                │案如附表三所示之物沒收。            │
 │    │        │            │              │，甲○○持鋁│                │                                    │
 │    │        │            │              │棒在旁把風。│                │                                    │
 ├──┼────┼──────┼───────┼──────┼────────┼──────────────────┤
 │ 15 │97年10月│台中市○○路│車牌號碼7635-L│卯○○、王御│證人即被害人林│卯○○、乙○○、甲○○犯結夥攜帶兇器│
 │    │25日某時│102 號前。  │J號自小客車內 │丞分持一字起│  松鎮之警詢證述│竊盜罪，卯○○，累犯，處有期徒刑玖月│
 │    │        │被害人癸○○│Toyota牌汽車音│子擊破車窗，│（B 卷第93、94頁│，扣案如附表三所示之物沒收。乙○○處│
 │    │        │            │響1部         │再入內持電動│  ）            │有期徒刑捌月，扣案如附表三所示之物沒│
 │    │        │            │              │起子拆卸竊取│贓物認領保管單│收，並應於刑之執行前，令入勞動處所強│
 │    │        │            │              │音響，甲○○│  （B卷第96頁） │制工作年。甲○○處有期徒刑柒月，扣│
 │    │        │            │              │持鋁棒在旁把│                │案如附表三所示之物沒收。            │
 │    │        │            │              │風。        │                │                                    │
 ├──┼────┼──────┼───────┼──────┼────────┼──────────────────┤
 │ 16 │97年10月│彰化縣員林鎮│車牌號碼1877-T│同上        │證人即被害人莊│卯○○、乙○○、甲○○犯結夥攜帶兇器│
 │    │25日某時│中山路1 段  │G號自小客車內 │            │  建宏之警詢證述│竊盜罪，卯○○，累犯，處有期徒刑玖月│
 │    │        │190 號前。  │Sharperia牌汽 │            │ （B 卷第101 、 │，扣案如附表三所示之物沒收。乙○○處│
 │    │        │被害人寅○○│車音響1部     │            │  102、145頁）  │有期徒刑捌月，扣案如附表三所示之物沒│
 │    │        │            │              │            │贓物認領保管單│收，並應於刑之執行前，令入勞動處所強│
 │    │        │            │              │            │  （B卷第103頁）│制工作年。甲○○處有期徒刑柒月，扣│
 │    │        │            │              │            │                │案如附表三所示之物沒收。            │
 ├──┼────┼──────┼───────┼──────┼────────┼──────────────────┤
 │ 17 │97年10月│台中縣沙鹿鎮│車牌號碼3826-K│同上        │證人即被害人蔣│卯○○、乙○○、甲○○犯結夥攜帶兇器│
 │    │25日某時│星河路399 號│K號自小客車內 │            │  國瑞之警詢證述│竊盜罪，卯○○，累犯，處有期徒刑玖月│
 │    │        │前。        │Lexus牌汽車音 │            │ （B卷第104、105│，扣案如附表三所示之物沒收。乙○○處│
 │    │        │被害人戌○○│響1部         │            │   、106頁）    │有期徒刑捌月，扣案如附表三所示之物沒│
 │    │        │            │              │            │贓物認領保管單│收，並應於刑之執行前，令入勞動處所強│
 │    │        │            │              │            │  （B卷第107頁）│制工作年。甲○○處有期徒刑柒月，扣│
 │    │        │            │              │            │                │案如附表三所示之物沒收。            │
 ├──┼────┼──────┼───────┼──────┼────────┼──────────────────┤
 │ 18 │97年10月│台中市北屯區│車牌號碼7718-U│同上        │證人即被害人巫│卯○○、乙○○、甲○○犯結夥攜帶兇器│
 │    │25日某時│平田里遼寧路│C號自小客車內 │            │  松軒之警詢證述│竊盜罪，卯○○，累犯，處有期徒刑玖月│
 │    │        │1 段27號。  │Toyota牌汽車音│            │ （B卷第108、109│，扣案如附表三所示之物沒收。乙○○處│
 │    │        │被害人庚○○│響1部         │            │   頁）         │有期徒刑捌月，扣案如附表三所示之物沒│
 │    │        │            │              │            │贓物物品保管單│收，並應於刑之執行前，令入勞動處所強│
 │    │        │            │              │            │  （B卷第110頁）│制工作年。甲○○處有期徒刑柒月，扣│
 │    │        │            │              │            │                │案如附表三所示之物沒收。            │
 └──┴────┴──────┴───────┴──────┴────────┴──────────────────┘
附表二
 ┌──┬───┬────┬──────┬───────┐
 │編號│被害人│犯罪時間│犯罪地點    │竊得之財物    │
 ├──┼───┼────┼──────┼───────┤
 │ 1  │戊○○│97年10月│彰化縣鹿港鎮│車牌號碼8098-J│
 │    │      │10 日 凌│鹿和路1 段  │W號自小客車內 │
 │    │      │晨3 時56│261 巷20號前│Toyota牌汽車音│
 │    │      │分許    │騎樓        │響1部         │
 ├──┼───┼────┼──────┼───────┤
 │ 2  │丑○○│97年9 月│彰化縣鹿港鎮│車牌號碼9671-P│
 │    │      │11 日3時│永安里東隆路│W號自小客車內 │
 │    │      │58分許  │186 號前    │Toyota牌汽車音│
 │    │      │        │            │響1部         │
 └──┴───┴────┴──────┴───────┘
附表三
 ┌───┬──────────────────────┐
 │編號  │  應沒收之物                                │
 ├───┼──────────────────────┤
 │   1  │作案工具1袋                                 │
 ├───┼──────────────────────┤
 │   2  │電動起子1支                                 │
 ├───┼──────────────────────┤
 │   3  │電動起子充電器1座                           │
 ├───┼──────────────────────┤
 │   4  │手套6只                                     │
 ├───┼──────────────────────┤
 │   5  │帽子6頂                                     │
 ├───┼──────────────────────┤
 │   6  │外套4件                                     │
 ├───┼──────────────────────┤
 │   7  │眼鏡3副                                     │
 ├───┼──────────────────────┤
 │   8  │童軍繩2條                                   │
 ├───┼──────────────────────┤
 │   9  │手電筒2支                                   │
 ├───┼──────────────────────┤
 │  10  │鋁棒1支                                     │
 └───┴──────────────────────┘


司法院資訊處製作；財團法人民間司法改革基金會備份。
